臺灣臺中地方法院刑事判決　　　　　　 100年度易字第1973號
公　訴　人　臺灣臺中地方法院檢察署檢察官
被　　　告　湯鑒濃
上列被告因竊盜案件，經檢察官提起公訴（100年度偵字第10695
號），本院判決如下：
    主    文
湯鑒濃所犯如附表所示之罪，各量處如附表所示之刑（含主刑及
從刑）。應執行有期徒刑壹年肆月，扣案之T 型一字起子壹支及
自備鑰匙壹支，均沒收。
    犯罪事實
一、湯鑒濃前因施用第二級毒品案件，經本院以96年度中簡字第
    2502號判處有期徒刑4 月確定，於民國98年5 月4 日執行完
    畢。詎仍不知悔改，復基於意圖為自己不法所有之竊盜犯意
    ，於附表編號1 至3 所示之時、地，以附表編號1 至3 所載
    之犯罪手段，持編號1 至3 所載之客觀上足供兇器使用之工
    具，竊取附表編號1 至3 所示之人所有之財物。嗣於100 年
    5 月7 日上午0 時30分許，為警在臺中市○區○○路132 號
    前發現附表編號3 所示失竊之車牌號碼DQH-896 號機車，而
    在附近埋伏守候，待湯鑒濃騎乘上開竊得之車牌號碼DQH-89
    6 號機車行經時，經警當場攔停查獲，並扣得湯鑒濃所有供
    附表編號2 、3 竊盜行為所用之T 型一字起子1 支及自備鑰
    匙1 支；且經警徵得湯鑒濃之同意執行搜索後，在其隨身手
    提包內查獲附表編號2 所示機車之保險證，湯鑒濃始供承竊
    取附表編號2 所示機車之竊盜犯行；而湯鑒濃在有偵查權限
    之人知悉犯罪人之前，主動向員警陳明另涉犯附表編號1 所
    示竊盜案件，自首並接受裁判。
二、案經臺中市政府警察局第二分局報告臺灣臺中地方法院檢察
    署檢察官偵查起訴。
    理    由
一、證據能力方面：
  (一)按被告以外之人（包括證人、鑑定人、告訴人、被害人及共
    同被告等）於審判外之陳述雖不符刑事訴訟法第159 條之1
    至之4 等4 條之規定，而經當事人於審判程序同意作為證據
    ，法院審酌該言詞陳述或書面陳述作成時之情況，認為適當
    者，亦得為證據；當事人、代理人或辯護人於法院調查證據
    時，知有刑事訴訟法第159 條第1 項不得為證據之情形，而
    未於言詞辯論終結前聲明異議者，視為有前項之同意，同法
    第159 條之5 定有明文。立法意旨在於傳聞證據未經當事人
    之反對詰問予以核實，原則上先予排除。惟若當事人已放棄
    反對詰問權，於審判程序中表明同意該等傳聞證據可作為證
    據；或於言詞辯論終結前未聲明異議，基於尊重當事人對傳
    聞證據之處分權，及證據資料愈豐富，愈有助於真實發見之
    理念，且強化言詞辯論主義，使訴訟程序得以順暢進行，上
    開傳聞證據亦均具有證據能力。查本件判決所引為證據之被
    告以外之人於審判外之言詞及書面陳述，均已於本院調查證
    據程序及審理期日提示並告以要旨後，檢察官、被告均知悉
    該等證據係被告以外之人於審判外之陳述，而均未於言詞辯
    論終結前表示異議，本院審酌上開證據作成時之情況，認為
    適當，依刑事訴訟法第159 條之5 第1 項、第2 項規定，均
    應有證據能力。
  (二)又傳聞法則乃對於被告以外之人於審判外之言詞或書面陳述
    而為之規範，本案判決以下所引用之非供述證據，無刑事訴
    訟法第159 條第1 項規定傳聞法則之適用，經本院於審理時
    依法踐行調查證據程序，檢察官及被告均不爭執各該證據之
    證據能力，且與本案待證事實具有自然之關聯性，亦查無依
    法應排除其證據能力之情形，依法自得作為證據。
二、認定事實所憑之證據及理由：
    上揭犯罪事實，業據被告湯鑒濃於本院審理時坦承不諱，核
    與證人即被害人蕭和收、陳明暉、陳貞雄、王鳳英於警詢時
    證述情節相符，並有贓物認領保管單4 紙、失車－案件基本
    資料詳細畫面報表、臺中市政府警察局車輛協尋電腦輸入單
    各3 紙及查獲照片9 張、監視器翻拍畫面2 張附卷可稽，此
    外，復有T 型一字起子1 支及自備鑰匙1 支扣案可資佐證，
    堪認被告之任意性自白應與事實相符。本案事證明確，被告
    上開竊盜犯行，堪以認定。
三、論罪科刑：
    按刑法第321 條第1 項第3 款之攜帶兇器竊盜罪，係以行為
    人攜帶兇器竊盜為其加重條件，此所謂兇器，其種類並無限
    制，凡客觀上足對人之生命、身體、安全構成威脅，具有危
    險性之兇器均屬之，且祇須行竊時攜帶此種具有危險性之兇
    器為已足，並不以攜帶之初有行兇之意圖為必要（最高法院
    79年臺上字第5253號判例意旨參照）。本案被告湯鑒濃為事
    實欄一附表編號1 所示竊盜行為時所攜帶之T 型板手1 支，
    雖未據扣案，惟該T 型板手為金屬材質等情，業據被告供明
    在卷；另被告為事實欄一附表編號2 、3 所示竊盜行為時所
    攜帶之T 型一字起子，為金屬材質，質地堅硬，前端銳利，
    長約5 公分等情，亦據本院當庭勘驗在卷，若持以攻擊人，
    將產生一定之危害，自均屬足以傷害人之生命、身體之兇器
    無訛。是核被告如事實欄一附表編號1 、2 、3 所為，均係
    犯刑法第321 條第1 項第3 款之攜帶兇器竊盜罪。被告所犯
    上開3 罪，犯意各別，行為互異，應分論併罰。又被告前因
    施用第二級毒品案件，經本院以96年度中簡字第2502號判處
    有期徒刑4 月確定，於98年5 月4 日執行完畢，此有臺灣高
    等法院被告前案紀錄表、臺灣臺中地方法院檢察署刑案資料
    查註紀錄表各1 份附卷可考，其受徒刑之執行完畢後，於5
    年內故意再犯本案有期徒刑以上之3 罪，均應依刑法第47條
    第1 項之規定，論以累犯，並各加重其刑。再被告在有偵查
    權限之人知悉犯罪人之前，主動向承辦員警陳明另涉犯如附
    表編號1 所示竊盜案件，有被告警詢筆錄1 份在卷可按，其
    對於上開未發覺之罪自首而接受裁判，本院審酌當時之情況
    ，認得依刑法第62條前段之規定，就其所犯如附表編號1 所
    示竊盜犯行減輕其刑，並依法先加重而後減輕其刑。另刑法
    第62條業已將自首之規定修正為得減輕其刑，其修法理由為
    ：「自首之動機不一而足，有出於內心悔悟者，有由於情勢
    所迫者，亦有基於預期邀獲必減之寬典者。對於自首者，依
    現行規定一律必減其刑，不僅難於獲致公平，且有使犯人恃
    以犯罪之虞。在過失犯罪，行為人為獲減刑判決，急往自首
    ，而坐令損害擴展之情形，亦偶有所見。是必減主義，在實
    務上難以因應各種不同動機之自首案例。惟得減主義，既可
    委由裁判者視具體情況決定減輕其刑與否，運用上較富彈性
    ，真誠悔悟者可得減刑自新之機，而狡黠陰暴之徒亦無所遁
    飾，可符公平之旨，宜予採用。」，本件被告於100 年5 月
    7 日上午0 時30分許，為警查獲，並經警徵得湯鑒濃之同意
    執行搜索，而在其隨身手提包內查獲附表編號2 所示機車之
    保險證後，被告始供承竊取附表編號2 所示機車之竊盜犯行
    等情，有被告警詢筆錄1 份在卷可憑，則被告就如附表編號
    2 所示竊盜犯行，縱可認係自首，亦係迫於當時之情勢，始
    坦白犯行，非具主動坦承竊盜之真誠悔悟，依前揭修法理由
    ，爰不適用自首規定減輕其刑，附此敘明。爰審酌被告素行
    不佳，前有贓物、毒品、侵占等前科，有臺灣高等法院被告
    前案紀錄表在卷可按，猶未能改過自新，不思以合法正當途
    徑賺取所需，竟以上揭手段竊盜，造成被害人損害及生活之
    不便，本不宜輕縱，惟念及被告坦承犯行，且所竊物品，業
    經前開被害人取回等一切情狀各量處如主文所示之刑，並定
    其應執行之刑。扣案之T 型一字起子1 支及自備鑰匙1 支，
    均係被告所有，供如附表編號2 、3 所示竊盜犯行所用之物
    ，業據被告供明在卷，爰依刑法第38條第1 項第2 款規定併
    予宣告沒收；至被告持以供附表編號1 所示竊盜犯行所用之
    T 型扳手及自備鑰匙各1 支，雖係被告所有，但業經被告丟
    棄等情，亦據被告供承在卷，且無證據證明現仍尚存在，為
    免將來執行上之困難，自不予宣告沒收，併此敘明。
據上論斷，應依刑事訴訟法第299 條第1 項前段，刑法第321 條
第1 項第3 款、第47條第1 項、第62條前段、第51條第5 款、第
38條第1 項第2 款，判決如主文。
中    華    民    國   100    年    7     月    26    日
                  刑事第十七庭  法  官  劉惠娟
以上正本證明與原本無異。
如不服本判決應於收受判決後10日內向本院提出上訴書狀，並應
敘述具體理由；其未敘述上訴理由者，應於上訴期間屆滿後20日
內向本院補提理由書（均須按他造當事人之人數附繕本）「切勿
逕送上級法院」。
                                書記官  林世佳
中    華    民    國   100    年    7     月    26    日
附表：
┌──┬──────┬───────┬────────────────────────────┬───┬────────┐
│編號│ 時    間   │  地      點  │   犯罪手段及結果                                       │被害人│所犯罪名、所處宣│
│    │            │              │                                                        │      │告刑            │
├──┼──────┼───────┼────────────────────────────┼───┼────────┤
│1   │100 年4 月26│臺中市東區十甲│湯鑒濃攜帶其所有客觀上具有危險性，足供兇器使用之T 型扳手│王鳳英│湯鑒濃犯攜帶兇器│
│    │日下午4 時許│路與三賢路口  │1 支及自備鑰匙1 支（均未據扣案），以將自備鑰匙插入機車電│      │竊盜罪，累犯，處│
│    │            │              │門啟動機車之方式，竊取王鳳英所有停放左列地點之車牌號碼UG│      │有期徒刑陸月。  │
│    │            │              │D-187 號輕型機車1 部（價值約新臺幣﹝下同﹞5 千元），得手│      │                │
│    │            │              │後，供己代步使用。                                      │      │                │
├──┼──────┼───────┼────────────────────────────┼───┼────────┤
│2   │100 年5 月5 │臺中市東區三賢│湯鑒濃攜帶其所有客觀上具有危險性，足供兇器使用之T 型一字│陳貞雄│湯鑒濃犯攜帶兇器│
│    │日上午4 時許│街235 號前    │起子1 支及自備鑰匙1 支（已據扣案），先以將T 型一字起子插│      │竊盜罪，累犯，處│
│    │            │              │入機車電門啟動機車，再將自備鑰匙插入機車電門鎖之方式，竊│      │有期徒捌月。扣案│
│    │            │              │取陳貞雄所有停放左列地點之車牌號碼GV5-046 號重型機車1 部│      │T 型一字起子壹支│
│    │            │              │（價值約1 萬元），得手後，供己代步使用。                │      │及自備鑰匙壹支，│
│    │            │              │                                                        │      │均沒收。        │
├──┼──────┼───────┼────────────────────────────┼───┼────────┤
│3   │100 年5 月6 │臺中市太平區宜│湯鑒濃攜帶其所有客觀上具有危險性，足供兇器使用之T 型一字│蕭和收│湯鑒濃犯攜帶兇器│
│    │日上午3 時  │昌路527號前   │起子1 支及自備鑰匙1 支（已據扣案），先以將T 型一字起子插│      │竊盜罪，累犯，處│
│    │            │              │入機車電門啟動機車，再將自備鑰匙插入機車電門鎖之方式，竊│      │有期徒捌月。扣案│
│    │            │              │取蕭和收所有停放左列地點之車牌號碼DQH-896 號輕型機車1部 │      │T 型一字起子壹支│
│    │            │              │（價值約1 萬元），得手後，供己代步使用。                │      │及自備鑰匙壹支，│
│    │            │              │                                                        │      │均沒收。        │
└──┴──────┴───────┴────────────────────────────┴───┴────────┘
附錄論罪科刑法條：
中華民國刑法第321條
（加重竊盜罪）
犯竊盜罪而有下列情形之一者，處6 月以上、5 年以下有期徒刑
，得併科新臺幣10萬元以下罰金：
一、侵入住宅或有人居住之建築物、船艦或隱匿其內而犯之者。
二、毀越門扇、牆垣或其他安全設備而犯之者。
三、攜帶兇器而犯之者。
四、結夥三人以上而犯之者。
五、乘火災、水災或其他災害之際而犯之者。
六、在車站、埠頭、航空站或其他供水、陸、空公眾運輸之舟、
    車、航空機內而犯之者。
前項之未遂犯罰之。